臺灣高等法院花蓮分院交通事件裁定　　　96年度交抗字第47號
抗　告　人
即受處分人　甲○○
上列抗告人即受處分人因違反道路交通管理處罰條例案件，不服
中華民國96年11月12日臺灣臺東地方法院96年度交聲字第63號裁
定，提起抗告，本院裁定如下：
    主  文
抗告駁回。
    理  由
一、抗告意旨略以：抗告人甲○○固於民國（下同）96年6月21
    日上午8時8分許，駕駛車牌號碼U6-1762號自小客車，行經
    台9線363.1公里處，惟並無違規超車之情形，證人即取締舉
    發之陳家明於原法院所述並非事實，理由如下：(一)抗告人行
    駛至初鹿加油站前時，前方之車，已打方向燈跨越慢車道要
    進入加油站，抗告人始從該車左方跨越駛過並非超車，證人
    稱抗告人是在加油站前轉彎處超車，並非事實。(二)抗告人已
    開車至家門前準備回家，證人隨後才到，並非攔停，其稱證
    抗告人因拒絕盤查，將車子倒退5公尺左右云云，然所言之
    處是前往牧場、原生植物園之叉路，來往車輛普通，抗告人
    如何能停車？(三)抗告人係出示相關證件供查看後，證人才打
    電話至派出所請所裡警員拿紅單過來開立紅單，並非抗告人
    拒絕出示證件，證人才通知警員支援。證人將紅單丟在抗告
    人檳榔攤上，剛好有客人來，並非抗告人拒簽紅單，且證人
    竟驅趕客人，別家無驅趕，其所為是什麼意思，或有何動機
    ？爰請求撤銷原處分云云。
二、按汽車駕駛人有在學校、醫院或其他設有禁止超車標誌、標
    線處所、地段或對面有來車交會或前行車連貫二輛以上超車
    ，處1,200元以上2,400元以下罰鍰，道路交通管理處罰條例
    第47條第2款定有明文。經查：
（一）抗告人甲○○於96年6月21日上午8時8分許，駕駛車號U6-
      1762號自小客車，行經台9線363.1公里處時，因不依規定
      超車，為執勤警員陳家明發現而騎乘機車在後尾隨追趕，
      至台9線362.3公里處（近抗告人住處對面），示警攔停抗
      告人，並請求同仁支援，始製單舉發其「設有禁止超車線
      超車（南向北方向）」之違規事實，業經證人即舉發警員
      陳家明於原裁定法院證稱：「當時我行經在台九線363.1K
      處，發現該部自小客車違規超車，我就跟隨在後面，將該
      部車攔停，告知他違規事實，該自小客車拒絕盤查，本來
      要將車子移走，後來我強行請他下車，並告知不配合盤查
      部分，依照警察執行職權法規定處理，駕駛仍然拒絕出示
      證件，所以我們通知所內同仁支援，支援警力到達現場時
      ，該駕駛仍然不出示證件，自行返家，經我們多次告知他
      再不出示證件，我們將依警察職權行使法帶回警局處理，
      他才出示證件，我們才依照道路交通處罰條例告發，我當
      初攔下他，只是要告知他違規事實，要勸導他，但是他拒
      絕下車且口出惡言，我們就依法告發。」、「（問：為何
      違規地點和攔停地點相距700公尺？）因為異議人開車，
      我騎機車，我是尾隨在他後面，他速度很快。」、「他的
      車有獨特特徵，後面正中間有很長的天線，他轉彎過去的
      地方又是直線，當時交通流量還好，因為他是超前車，前
      面車輛大約四、五輛，所以不會有誤認情形。」、「（問
      ：異議人當時超車狀況為何？）左方超車，前車速度大約
      50公里左右，正常行駛，異議人是從我後面趕上超車，我
      從後面看到違規情形，我當時位置在慢車道，快到轉彎地
      點，異議人所述的違規地點和我所說的違規地點大約差
      500公尺，他所述違規地點，說有車子轉彎進加油站，和
      我看到他違規地點差500公尺，那是轉彎處，而轉彎過去
      差不多500公尺才有初鹿加油站。」等語明確。證人陳家
      明為臺東縣警察局臺東分局初鹿派出所所長，僅於依法執
      行勤務時，適時發現抗告人行車不依規定超車，立即尾隨
      攔停舉發，其與異議人素不相識，復無怨隙，應無甘冒觸
      犯偽證之罪責，故意構詞誣陷異議人之必要，茍無其他積
      極證據可佐，已難認其有何濫行舉發違規之情形。此外，
      並有臺東縣警察局96年6月21日東警交字第T00000000號舉
      發違反道路交通管理事件通知單影本、交通部公路總局臺
      東監理站96年7月31日東監違裁字第裁81- T00000000號違
      反道路交通管理事件裁決書影本各1紙、現場圖、採證照
      片17幀附卷可稽（見原法院卷第7、8、23-2 9、31-33頁
      ），復經臺東縣政府警察局臺東分局查處無誤，有該局96
      年7月27日信警交字第096000290 1號書函影本1份附卷可
      查（同上卷第9頁背面），抗告人有上開違規事實，堪以
      認定。
（二）抗告意旨雖指稱，其行經加油站時，因見前方之車已打方
      向燈跨越慢車道要進入加油站，伊始從其左方跨越駛過並
      非超車，亦未在加油站前方之轉彎處超車云云。惟參以違
      規當日初鹿加油站監視設備攝錄抗告人及證人駕車經過該
      路段之翻拍照片（見原法院卷第31-33頁），抗告人所駕
      車輛明顯一路跨越繪設於路段中央之黃實線，其前方並無
      何車輛進入加油站，而尾隨其後之警員係於抗告人駕車行
      經該加油站後經過6秒始出現於畫面上，再依卷附現場圖
      ，初鹿加油站前方不遠處即係轉彎處，益證，證人陳家明
      證稱其於抗告人行經加油站前方轉彎處，即發現其違規情
      事，而一路尾隨等情，足以採信，抗告人上開所辯顯為卸
      責之詞，委不足採。
（三）抗告意旨另指稱，警員並非攔停，且證人所述抗告人拒絕
      盤查將車倒退5公尺之處是叉路怎能停車，開立紅單時間
      與事實不符，及隨意驅趕伊客人云云，並提出採證照片6
      幀為據，然所指各該節乃抗告人違規後，警員取締、執勤
      方式之問題，不影響抗告人先前已有違規事實之認定，附
      此敘明。
（四）綜上，抗告人駕車於上開時、地，不依規定超車，有違反
      道路交通管理處罰條例第47條第2款之違規事實，經舉發
      警員到庭為證，並輔以相關現場圖、採證照片，已堪認定
      。原處分機關所為之裁罰處分並無不當，原法院駁回抗告
      人之聲明異議，亦核無違誤。抗告人仍執陳詞指摘原裁定
      不當，為無理由，應予駁回。
三、據上論結，應依道路交通案件處理辦法第26條，刑事訴訟法
    第412條，裁定如主文。
中　　華　　民　　國　　96　　年　　12　　月　　31　　日
                  審判長法  官  何方興
                        法  官  王紋瑩
                        法  官  林鳳珠
以上正本證明與原本無異。
本件不得再抗告
                        書記官  陳有信
中　　華　　民　　國　　96　　年　　12　　月　　31　　日
